---
title: "Brug af et Excel regneark til navnevarianter"
output: html_notebook
author: pmd
date: 2021-03-01
---

Først indlæser vi de nødvendige R pakker

```{r}
library(tidyverse)
library(readxl)
library(here)
library(ndjson)
library(fs)
library(tidytext)
```

Så indlæser vi de projektspecifikke R funktioner

```{r}
source(here("src", "p017-functions.R"))
```

# Indlæs Excelarket

Det antages at Excelarket ligger i projektroden. Projektroden er `r here()`.

```{r}
variants <- read_excel(here("Rolleliste-ny.xlsx"))
```

Excelarket består af en enkelt tabel med tre kolonner: 

 * Filnavn: Navnet på den fil, som indeholder det relevante stykke
 * Karakter: Det navn som skal anvendes i stedet for alle varianterne
 * En kommaadskilt liste over alle varianter af Karakter.

```{r}
variants
```

## Transform the alias string to a R list

For at kunne anvende dette i R, skal vi transforme denne tabel over varianter. Ud over at splitte listen over kommaadskilte varianter til en variant pr. række, ændrer vi også alle store bogstaver til små bogstaver.

Samlet ser koden til at indlæse og transformere Excel således ud:

```{r}
(variants <- read_excel(here("Rolleliste-ny.xlsx")) %>% 
  unnest_tokens(variant, Alias) %>% 
   mutate(
     Karakter = tolower(Karakter),
     variant = tolower(variant)))
```

# Load test plays

For nu at illustrere hvordan denne liste over navnevarianter kan bruges, indlæses et par skuespil.

```{r}
read_plays_jsonl(here("test-data")) -> plays
```

# Look at plays

```{r}
plays %>% 
  count(title)
```
For dette eksempels skyld, nøjes vi med at se på Barselsstuen.

```{r}
(plays %>% filter(title == " Barselsstuen") -> barselsstuen)
```
Hvem siger mest i dette stykke?

```{r}
barselsstuen %>% 
  count(speaker) %>% 
  arrange(desc(n))
```
Nu ved vi at der findes forskellige variationer af "barselsskvinden", men hvor mange

```{r}
barselsstuen %>% 
  filter(str_starts(tolower(speaker), "bar")) %>% count(speaker)
```

Vi ved dog også at i Excelarket er der disse variationer

```{r}
variants %>% 
  filter(str_starts(variant, "bar"))
```
Så vi forventer ikke en perfekt oprydning.

# Tælle forskellige varianter som en

I ren R koder, ser sammentællingen således ud

```{r}
barselsstuen %>% 
  mutate(
    speaker = if_else(
      speaker %in% c(
        "Barselskonen",
        "Barselskvinden",
        "Barselsqvinde"),
      "Barselskvinden",
      speaker)
    ) %>% 
  count(speaker) %>% 
  arrange(desc(n))
```
## Benyt excelark til at samle varianter

Nu vil vi i stedet benytte informationerne i Excelarket, som vi har læst ind her over. Vi sammenfletter så `variants` tabellen med selve stykket således:

```{r}
barselsstuen %>%
  mutate(speaker = tolower(speaker)) %>% 
  left_join(variants, by = c("speaker"="variant")) %>% 
  filter(str_starts(tolower(Karakter), "bar") | str_starts(speaker, "bar")) %>% 
  count(speaker, Karakter) %>% 
  arrange(desc(n))
```
Her over kan vi se algoritmen arbejde, da den har fundet at "barselskonen" er en variant af "barselskvinden". Dvs. eftefølgende vil vi ikke bruge værdien i `speaker` men den i `Karakter`. Dette gør vi ved at erstatte indholdet af `speaker` med indholdet i `Karakter` i de tilfælde hvor `Karakter` er forskellige fra `NA`. I R ser det således ud:

```
mutate(speaker = if_else(!is.na(Karakter), Karakter, speaker))
```

Samlet bliver dette til

```{r}
barselsstuen %>%
  mutate(speaker = tolower(speaker)) %>% 
  left_join(variants, by = c("speaker"="variant")) %>% 
  mutate(speaker = if_else(!is.na(Karakter), Karakter, speaker)) %>% 
  select(-Karakter, -Filnavn) %>% 
  count(speaker) %>% 
  arrange(desc(n))
```
"barselskonen" og er nu erstattet af "barselskvinden".

# Anvendelse

Skal denne kode bruges i en analyse, gør man følgende:

 1. indlæs Excelarket

```
  variants <- read_excel(here("Rolleliste.xlsx")) %>% 
    unnest_tokens(variant, Alias) %>% 
    mutate(
      Karakter = tolower(Karakter),
      variant = tolower(variant)
    )
```

 2. Tilføj denne stump kode til alle analyser, der vil sammenlægge navnevarianter:

```
  mutate(speaker = tolower(speaker)) %>% 
  left_join(variants, by = c("speaker"="variant")) %>% 
  mutate(speaker = if_else(!is.na(Karakter), Karakter, speaker)) %>%
  select(-Karakter, -Filnavn)
```
