---
title: "Dramatiske Overgange for alle stykker"
output: html_notebook
author: baj
---

Vi kan bruge "read_play_function.R" til at indlæse alle stykker, og vi kan bruge "dramatiske_overgange_functions.R" til at finde første og sidste sætning i hver scene.

# Forberedelse

```{r}
library(here)
source(here("src/main/scripts/read_play_function.R"))
source(here("src/main/scripts/dramatiske_overgange_functions.R"))

# Alle stykker som tei filer
tei_file_list <- list.files(here("/data/holberg-komedier-nc/"), pattern = "*.page")
length(tei_file_list)

# Alle stykker som json filer
json_file_list <- list.files(here("/data/holberg-komedier-nc/json/"))
length(json_file_list)

```

Vi tester først:

#Test

```{r}
# Læs det første stykke som test
test <- read_play(str_c("/data/holberg-komedier-nc/",tei_file_list[1]), 
                  str_c("/data/holberg-komedier-nc/json/",json_file_list[1]))

# find første og sidste sætning i alle scener i test
first_sentence_func(test)
last_sentence_func(test)

```

Ok, nu prøver vi at finde dem alle sammen og sætte dem sammen!

# Dramatiske Overgange for alle stykker

```{r}

play <- read_play(str_c("/data/holberg-komedier-nc/",tei_file_list[1]), 
                       str_c("/data/holberg-komedier-nc/json/",json_file_list[1]))

all_first <- first_sentence_func(play)
all_last <- last_sentence_func(play)

for(i in 2:length(tei_file_list)) {
  print(tei_file_list[i])
  play <- read_play(str_c("/data/holberg-komedier-nc/",tei_file_list[i]),
                   str_c("/data/holberg-komedier-nc/json/",json_file_list[i]))
  all_first <- bind_rows(all_first, first_sentence_func(play))
  all_last <- bind_rows(all_last, last_sentence_func(play))
}

all_first
all_last

write.csv(all_first, file = here("data/output/all_first_sentences.csv"))
write.csv(all_last, file = here("data/output/all_last_sentences.csv"))

```

#Fejl
[1] "Nytaarsprolog_mod_nc.page"
Fejl: Must group by variables found in `.data`.
* Column `act_number` is not found.
* Column `scene_number` is not found.

Det viser sig at lige netop Nytaarsprolog hverken er delt i akter eller scener, og så virker vores funktioner ikke. Man kunne vælge at sige at så må det være første og sidste sætning i stykket, der skal med. Den venter altså på specialbehandling. For nu springer jeg den over!

# Dramatiske Overgange for næsten alle stykker

Her springer vi Nytaarsprolog over...

```{r}

play <- read_play(str_c("/data/holberg-komedier-nc/",tei_file_list[1]), 
                       str_c("/data/holberg-komedier-nc/json/",json_file_list[1]))

all_first <- first_sentence_func(play)

all_last <- last_sentence_func(play)

for(i in 2:length(tei_file_list)) {
  print(tei_file_list[i])
  if (tei_file_list[i] != "Nytaarsprolog_mod_nc.page") {
    play <- read_play(str_c("/data/holberg-komedier-nc/",tei_file_list[i]),
                      str_c("/data/holberg-komedier-nc/json/",json_file_list[i]))
    all_first <- bind_rows(all_first, first_sentence_func(play))
    all_last <- bind_rows(all_last, last_sentence_func(play))
  }
}

all_first
all_last

write.csv(all_first, file = here("data/output/all_first_sentences.csv"))
write.csv(all_last, file = here("data/output/all_last_sentences.csv"))

```

Hov, vi mangler lige det med måske at sætte nogle tomme linjer ind.
Jeg prøver lige at sætte ind ovenfor. Mon det her virker:
df[nrow(df)+1,] <- NA
Nej, det ser ikke sådan ud.
Det må vi komme tilbage til.

