---
title: "Netværksgraf"
output: html_notebook
author: baj
---

# Netværk
Opdel alle på titel, akt og scene.
Vi vil gerne nå frem til en grafisk fremstilling af netværk.

5. Find karakterer med replikker, der taler med hinanden – hele stykket.
   a. Graduer efter, hvor mange ord, de siger til hinanden.
   b. Talende karakter: det skal visuelt fremgå, dvs hvem der taler mest.
6. Find karakterer, der taler med hinanden – opdelt i akt og scene.
   a. Graduer efter, hvor mange ord, de siger til hinanden.

Jf Frank Fischer – “taler med hinanden” defineres som karakterer, der taler i en scene. Moretti – definerer ift karakterer, der taler efter hinanden. Vi starter med Fischer.

Before we start, we need to load the needed R packages

```{r, message=FALSE}
library(tidyverse)
library(ndjson)
library(here)
library(fs)
library(xslt)
library(tidytext)
library(ggraph)
library(igraph)
library(tidygraph)
```

We also need to load the functions created for this project. This is done by `source`-ing them.

```{r}
source(here("src", "p017-functions.R"))
```


# Vi starter med et eksempel...

```{r}

ring <- create_ring(10)
ring %>% 

iris_clust <- hclust(dist(iris[1:4]))
iris_tree <- as_tbl_graph(iris_clust)
iris_tree
iris_tree %>% activate(edges)

gr1 <- create_notable('bull') %>% 
    mutate(name = letters[1:5])
gr2 <- create_ring(5) %>% 
    mutate(name = letters[4:8])
gr1
gr2

# Plot
gr1 %>% bind_graphs(gr2) %>% 
    ggraph(layout = 'kk') + 
    geom_edge_link() + 
    geom_node_point(size = 8, colour = 'steelblue') +
    geom_node_text(aes(label = name), colour = 'white', vjust = 0.4) + 
    ggtitle('Binding graphs') + 
    theme_graph()

# Den her er en god introduktion
# https://www.jessesadler.com/post/network-analysis-with-r/

edge_list <- tibble(from = c(1, 2, 2, 3, 4), to = c(2, 3, 4, 2, 1))
node_list <- tibble(id = 1:4)




## A simple example with a couple of actors
## The typical case is that these tables are read in from files....
actors <- data.frame(name=c("Alice", "Bob", "Cecil", "David",
                            "Esmeralda"))
relations <- data.frame(from=c("Bob", "Cecil", "Cecil", "David", "David", "Esmeralda"),
                        to=c("Alice", "Bob", "Alice", "Alice", "Bob", "Alice"))
g <- graph_from_data_frame(relations, directed=TRUE, vertices=actors)
print(g, e=TRUE, v=TRUE)

t <- tbl_graph(nodes = actors, edges = relations, directed = TRUE, node_key = "name")

ggraph(t, layout = 'randomly') + 
    geom_edge_link(aes(start_cap = label_rect(node1.name),
                       end_cap = label_rect(node2.name))) + 
      geom_node_text(aes(label = name))

```

# Read plays

(Look at read-plays.Rmd for help)

```{r}
here()
convert_TEI_to_JSONL(here("test-data/"))
plays <- read_plays_jsonl(here("test-data"))
```

# Find Nodes (speakers)
We look at one play at a time.

```{r}
(plays %>%
  filter(title == " Barselsstuen") %>%
  filter(!is.na(speaker)) %>% #todo filtrer den tomme streng fra også!
  count(speaker) %>%
  select(speaker) %>% rowid_to_column("id") -> speakers_in_Barselstuen)
```

# Find Edges

```{r}
# we would like an edge-list like this
# edge_list <- tibble(from = c("Claus", "Corfitz", "Jeronimus"), 
#                    to = c("Troels", "Troels", "Corfitz"))


(plays %>%
  filter(title == " Barselsstuen") %>% 
  filter(!is.na(speaker)) %>%
  select(act_number, scene_number, speaker) %>%
  group_by(act_number, scene_number)  %>%
  distinct() -> distinct_speakers_Barselstuen)
## We now have the distinct speakers in each scene in each act
## I want an edge for each pair of speakers in each scene in each act
## That is every combination of speakers within each group

#create column 'speaker2' and make it equal to 'speaker' (duplicate).
distinct_speakers_Barselstuen$speaker2 = distinct_speakers_Barselstuen$speaker 
# All possible combinations (remember the data is still grouped by act-number and scene-number)
(distinct_speakers_Barselstuen %>% 
  expand(speaker, speaker2) %>%
  ungroup() %>%
  select(from = speaker, to = speaker2) %>%
  distinct() -> edges_Barselstuen)

```
# Draw Graph

```{r}
# now we can draw a graph like this
gr <- tbl_graph(nodes = speakers_in_Barselstuen, edges = edges_Barselstuen, directed = TRUE, node_key = "speaker")


ggraph(gr, layout = 'randomly') + 
    geom_edge_link(aes(start_cap = label_rect(node1.speaker),
                       end_cap = label_rect(node2.speaker))) + 
      geom_node_text(aes(label = speaker))

```

WORK IN PROGRESS

Nu kommer alt det spændende arbejde med at gøre grafen pæn :)
