---
title: "Netværksgraf 3 med vægte og karakterer, som ikke taler, men er til stede"
author: "Bolette A. Jurik"
date: "2/3-2021"
output: html_notebook
---

This version also uses the functions in "graph_functions.R".

First we load the libraries and source the functions.
```{r, message=FALSE}
library(here)
library(xml2)
library(tidyverse)
library(ndjson)
library(here)
library(fs)
library(xslt)
library(tidytext)
library(ggraph)
library(igraph)
library(tidygraph)
library(readxl)

source(here("src", "p017-functions.R"))
source(here("src", "graph_functions.R"))
source(here("src", "present_without_speech.R"))
```

Next we load the excel sheet
```{r}
(variants <- read_excel(here("Rolleliste.xlsx")) %>% 
  unnest_tokens(variant, Alias, token = "regex", pattern = ", ") %>% 
    mutate(
      Karakter = tolower(Karakter),
      variant = tolower(variant)
    ))
```

# Find Speakers and Weights
Put the name of the file to use in "my_file".

Vægtene er "spoken words" ligesom i "visualisering-ord-sagt.Rmd" - eller næsten ligesom. I stedet for at tælle ord for hver speaker, tæller vi denne gang ord for hver scene...

```{r}
convert_TEI_to_JSONL(here("test-data"))

my_file <- "GertWestphaler1724_mod.jsonl"
# my_file <- "Mascarade_mod.jsonl"
(read_play_jsonl(here("test-data", my_file)) -> play)

# "sammenlægge navnevarianter" (se "use-excel-for-name-variants.Rmd")
# Husk at bruge Filnavn
(play %>% 
  mutate(speaker = tolower(speaker)) %>% 
  left_join(variants, by = c("filename"="Filnavn", "speaker"="variant")) %>% 
  mutate(speaker = if_else(!is.na(Karakter), Karakter, speaker)) %>%
      filter(!is.na(speaker), !(speaker=="")) %>%
distinct -> play)

# find speakers using function
(find_speakers(play) -> distinct_speakers)

# og find vægte
play %>%
  mutate(n_spoken_words = str_count(spoke, '\\w+')) %>% 
  select(n_spoken_words, everything()) %>%
  filter(!is.na(speaker)) %>%
  filter(!(speaker == "")) %>%
  filter(!is.na(n_spoken_words)) %>%
  select(n_spoken_words, speaker, act_number, scene_number) %>% 
  group_by(act_number, scene_number)  %>%
  summarise(words = sum(n_spoken_words), act_number, scene_number, speaker) %>%
  distinct() -> scene_weights
```

# Find Nodes and Edges and combine with weights 

Ok. Det jeg gerne vil i linje ca. 78 til 113 er at finde vægte til kanter. Der er en kant mellem 2 personer, hvis de begge to har haft en replik i samme scene. vægten på den kant er antallet af ord sagt i den scene. Hvis to personer har talt sammen i flere scener, lægger vi antallet af ord sagt i hver af scenerne sammen, og det er så vægten på kanten. Jeg havde en fejl med antallet af kanter, men den tror jeg, jeg har fikset nu. Så er næste spørgsmål om jeg så har regnet vægtene rigtigt - og om det ikke kan skrives lidt mere læseligt 


```{r}
# find nodes using function
speakers2nodes(distinct_speakers) -> nodes_play

# find edges and combine edges with weights
# (trouble when finding the edges using the function,
# we discarded act and scene;
# lets try finding them here instead)

#create column 'speaker2' and make it equal to 'speaker' (duplicate).
distinct_speakers$speaker2 = distinct_speakers$speaker 
  
# All possible combinations (remember the data is still grouped by act-number and scene-number)
distinct_speakers %>% 
    expand(speaker, speaker2) %>% 
    filter(speaker != speaker2) -> who_speaks_to_whom
  
who_speaks_to_whom  %>%
      ungroup() %>%
      select(from = speaker, to = speaker2) %>%
      distinct() -> edges_play



# Kombiner med vægte
who_speaks_to_whom %>% right_join(scene_weights) -> who_speaks_to_whom_with_weights
  
# Lige et lille eksperiment: Hvor meget siger/hører barselskvinden?
(who_speaks_to_whom_with_weights %>%
      filter(speaker=="barselskvinden"))
  
# Opsumér vægte
(who_speaks_to_whom_with_weights  %>%
    ungroup() %>% 
    rename(from=speaker, to=speaker2) %>% 
    select(from,to,words) %>% 
    filter(!is.na(to)) %>% 
  
    group_by(from,to) %>% 
    arrange(from,to,words) %>% 
    mutate(weight=sum(words)) %>% 
    ungroup() %>% 
    select(from,to,weight) %>% 
    distinct() -> edges_weights)
#ungroup,rename,select,filter are just data wrangling
# We group by from,to.
# Arrange is just for display purposes
# Mutate weight=sum(words) sums in each group
# We can then ungroup
# select removes unnessesary columns
# distinct ensures that each edge exists just once

# TODO the edges_weight is twice as big as nessesary, as it contains both A -> B and B -> A despite these being the same value.
# The graphing below is not directed so it does not use B -> A
```
Bemærk tallen virker høje, men der bliver sagt ca. 50.000 ord i det her stykke ( det er barselstuen, jeg har brugt som eksempel), og nogle af karaktererne er til stede i de fleste scener, så det er ikke forkert at vi får vægte op mod 30.000. 
# Draw first graph
We can now draw a graph with weighted edges like this.
```{r}
nodes_play
edges_weights
gr1 <- tbl_graph(nodes = nodes_play, edges = edges_weights, directed = FALSE, node_key = "speaker")

(ggraph(gr1, layout = 'igraph', algorithm='kk') + 
    geom_edge_link(aes(start_cap = label_rect(node1.speaker),
                       end_cap = label_rect(node2.speaker),
                       width = weight
                       ),
                   alpha = .25) + 
    geom_node_text(aes(label = speaker)) + 
    labs(caption = paste("Netværksgraf", my_file)))
```
Så vil vi prøve at tilføje stumme karakterer med stiplede kanter.

# Find the characters that are present but do not speak
```{r}
(present_without_speech(play) -> present_but_silent)
# Her skal vi også have sat vægte på
# Det kan vi gøre ud fra act_number og scene_number igen
(present_but_silent %>% left_join(scene_weights) %>%
    select(-speaker) %>%
    distinct() -> present_but_silent_with_weights)

```
# Find edges with weights for the characters, that are present but do not speak
```{r}
# combine with speakers by act and scene and rename
(present_but_silent_with_weights %>%
  left_join(distinct_speakers) %>%
  group_by(act_number, scene_number) %>%
  summarise(from = word, to = speaker, weight = sum(words)) %>%
  ungroup() %>%
  group_by(from, to) %>%
  select(from, to, weight) %>% 
  summarise(from, to, ord_sagt = sum(weight)) -> silent_edges_with_weights)
  
```
# Draw second graph
We can now combine the two sets of weighted edges and draw a graph like this.
```{r}
edges_weights$type = "red"

silent_edges_with_weights$type = "green"

(silent_edges_with_weights %>% bind_rows(edges_weights) -> edges_combined) 

gr1 <- tbl_graph(nodes = nodes_play, edges = edges_combined, directed = TRUE, node_key = "speaker")

ggraph(gr1, layout = 'kk') + 
    geom_edge_link(colour="green",
                   aes(start_cap = label_rect(node1.speaker),
                       end_cap = label_rect(node2.speaker),
                       width = ord_sagt),
                   alpha = .25) + 
    geom_node_text(aes(label = speaker)) +  
    labs(caption = paste("Netværksgraf", my_file))


# Create a PNG file for the graph (`mypng.png`)
# ggsave(here("test-data", "mygraph.png"))
```
