---
title: "Netværksgraf 3 med vægte og karakterer, som ikke taler, men er til stede"
author: "Bolette A. Jurik"
date: "2/3-2021"
output: html_notebook
---

This version also uses the functions in "graph_functions.R".

First we load the libraries and source the functions.
```{r, message=FALSE}
library(here)
library(xml2)
library(tidyverse)
library(ndjson)
library(here)
library(fs)
library(xslt)
library(tidytext)
library(ggraph)
library(igraph)
library(tidygraph)
library(readxl)

source(here("src", "p017-functions.R"))
source(here("src", "graph_functions.R"))
source(here("src", "present_without_speech.R"))
```

Next we load the excel sheet
```{r}
(variants <- read_excel(here("Rolleliste.xlsx")) %>% 
  unnest_tokens(variant, Alias, token = "regex", pattern = ", ") %>% 
    mutate(
      Karakter = tolower(Karakter),
      variant = tolower(variant)
    ))
```

# Find Speakers and Weights
Put the name of the file to use in "my_file".

Vægtene er "spoken words" ligesom i "visualisering-ord-sagt.Rmd" - eller næsten ligesom. I stedet for at tælle ord for hver speaker, tæller vi denne gang ord for hver scene...

```{r}
convert_TEI_to_JSONL(here("test-data"))

my_file <- "GertWestphaler1724_mod.jsonl"
# my_file <- "Mascarade_mod.jsonl"
(read_play_jsonl(here("test-data", my_file)) -> play)

# "sammenlægge navnevarianter" (se "use-excel-for-name-variants.Rmd")
# Husk at bruge Filnavn
(play %>% 
  mutate(speaker = tolower(speaker)) %>% 
  left_join(variants, by = c("filename"="Filnavn", "speaker"="variant")) %>% 
  mutate(speaker = if_else(!is.na(Karakter), Karakter, speaker)) %>%
      filter(!is.na(speaker), !(speaker=="")) %>%
distinct -> play)

# find speakers using function
(find_speakers(play) -> distinct_speakers)

# og find vægte
(play %>%
  mutate(n_spoken_words = str_count(spoke, '\\w+')) %>% 
  select(n_spoken_words, everything()) %>%
  filter(!is.na(speaker)) %>%
  filter(!(speaker == "")) %>%
  filter(!is.na(n_spoken_words)) %>%
  select(n_spoken_words, speaker, act_number, scene_number) %>% 
  group_by(act_number, scene_number)  %>%
  summarise(words = sum(n_spoken_words), act_number, scene_number, speaker) %>%
  distinct() -> scene_weights)
```

# Find Nodes and Edges and combine with weights 
```{r}
# find nodes using function
(speakers2nodes(distinct_speakers) -> nodes_play)

# find edges and combine edges with weights
# (trouble when finding the edges using the function,
# we discarded act and scene;
# lets try finding them here instead)

#create column 'speaker2' and make it equal to 'speaker' (duplicate).
  distinct_speakers$speaker2 = distinct_speakers$speaker 
  # All possible combinations (remember the data is still grouped by act-number and scene-number)
  distinct_speakers %>% 
    expand(speaker, speaker2) -> who_speaks_to_whom
  
  (who_speaks_to_whom  %>%
      ungroup() %>%
      select(from = speaker, to = speaker2) %>%
      distinct() -> edges_play)

  # Kombiner med vægte
(who_speaks_to_whom %>% right_join(scene_weights) -> who_speaks_to_whom_with_weights)
  
  # Lige et lille eksperiment: Hvor meget siger/hører barselskvinden?
  (who_speaks_to_whom_with_weights %>%
      filter(speaker=="barselskvinden"))
  
  # Opsumér vægte
  # Vi deler med 2, for ellers kommer vi til at tælle dobbelt
(who_speaks_to_whom_with_weights  %>%
  summarise(from = speaker, to = speaker2, weight = sum(words)/2) %>%
  ungroup() %>%
  select(from, to, weight) %>%
  group_by(from, to) %>%
    distinct() %>%
  summarise(from , to , ord_sagt = sum(weight))-> edges_weights)
```
Bemærk tallen virker høje, men der bliver sagt ca. 50.000 ord i det her stykke ( det er barselstuen, jeg har brugt som eksempel), og nogle af karaktererne er til stede i de fleste scener, så det er ikke forkert at vi får vægte op mod 30.000. 
# Draw first graph
We can now draw a graph with weighted edges like this.
```{r}
gr1 <- tbl_graph(nodes = nodes_play, edges = edges_weights, directed = TRUE, node_key = "speaker")

(ggraph(gr1, layout = 'kk') + 
    geom_edge_link(aes(start_cap = label_rect(node1.speaker),
                       end_cap = label_rect(node2.speaker),
                       width = ord_sagt),
                   alpha = .25) + 
    geom_node_text(aes(label = speaker)) + 
    labs(caption = paste("Netværksgraf", my_file)))
```
Så vil vi prøve at tilføje stumme karakterer med stiplede kanter.

# Find the characters that are present but do not speak
```{r}
(present_without_speech(play) -> present_but_silent)
# Her skal vi også have sat vægte på
# Det kan vi gøre ud fra act_number og scene_number igen
(present_but_silent %>% left_join(scene_weights) %>%
    select(-speaker) %>%
    distinct() -> present_but_silent_with_weights)

```
# Find edges with weights for the characters, that are present but do not speak
```{r}
# combine with speakers by act and scene and rename
(present_but_silent_with_weights %>%
  left_join(distinct_speakers) %>%
  group_by(act_number, scene_number) %>%
  summarise(from = word, to = speaker, weight = sum(words)) %>%
  ungroup() %>%
  group_by(from, to) %>%
  select(from, to, weight) %>% 
  summarise(from, to, ord_sagt = sum(weight)) -> silent_edges_with_weights)
  
```
# Draw second graph
We can now combine the two sets of weighted edges and draw a graph like this.
```{r}
edges_weights$type = "speaking"

silent_edges_with_weights$type = "silent"

(silent_edges_with_weights %>% bind_rows(edges_weights) -> edges_combined) 

gr1 <- tbl_graph(nodes = nodes_play, edges = edges_combined, directed = TRUE, node_key = "speaker")

ggraph(gr1, layout = 'kk') + 
    geom_edge_link(aes(start_cap = label_rect(node1.speaker),
                       end_cap = label_rect(node2.speaker),
                       width = ord_sagt,
                       colour = type),
                   alpha = .25) + 
    geom_node_text(aes(label = speaker)) + 
    labs(caption = paste("Netværksgraf", my_file))

# Create a PNG file for the graph (`mypng.png`)
# ggsave(here("test-data", "mygraph.png"))
```
