---
title: "Plots"
author: "baj"
---

#Graf over hvem siger noget hvornår

Det her er simpelthen en anden måde at visualisere, hvornår karaktererne taler i stykket.

## Indlæs data

```{r, message=FALSE}
library(tidyverse)
library(tidytext)
library(readxl)
library(here)
library(ndjson)
library(xslt)
library(fs)
library(ggplot2)
library(knitr)
library(dplyr)
library(huxtable)
options(
        huxtable.knit_print_df       = FALSE, 
        huxtable.add_colnames        = TRUE,  # needed when run by testthat
        huxtable.latex_use_fontspec  = TRUE
      )

require(readr)  # for read_csv()
require(purrr)  # for map(), reduce()

source(here("src/p017-functions.R"))
#convert_TEI_to_JSONL(here("test-data"))
# my_file <- "Skibbrud_mod.jsonl"
my_file <- "Sganarel_mod.jsonl"
my_play <- read_play_jsonl(here("test-data", my_file))
my_play
```

## Tilføj scene indeks

```{r, warning=FALSE, message=FALSE}
my_play %>% 
   group_by(act_number)  %>% 
   summarise(scenes = max(scene_number)) %>% 
   pull(scenes) %>% cumsum() -> act_length

act_length

calc_scene_index <- function(act_number, scene_number, act_length) {
   ifelse(is.numeric(scene_number),
      scene_number + ifelse(act_number==1, 0, act_length[act_number-1]),
      NA
   )
}

```

## Omstrukturer data

Det bliver måske pænere, hvis vi transformerer det til "den rigtige csv".

Husk også at tælle hvor mange, der er til stede!


```{r, rows.print=20}
(my_play %>% 
  # add a scene index for the x-axis
  rowwise() %>% 
  mutate(scene_index = calc_scene_index(act_number, scene_number, act_length)) %>% 
  # remove rows that are not dialogue
  filter(act != "", scene != "", speaker != "", !is.na(spoke)) %>%
  # make a boolean to indicate spoke
  mutate(boolean_spoke = spoke != "") %>%
  # keep only coloumns that we need
  select(act_number, scene_number, scene_index, speaker, boolean_spoke) %>%
  distinct()
  # remove NA TODO virker ikke
  # mutate(replace_na(boolean_spoke, "")) 
   -> my_summary)

(my_summary %>%
  # make a small scene_index, act_number, scene_number table
  select(scene_index, act_number, scene_number) %>% 
  distinct() %>% 
  t() -> my_acts_and_scenes)
class(my_acts_and_scenes)
dim(my_acts_and_scenes)
as.table(my_acts_and_scenes)
as_tibble(my_acts_and_scenes)
# flights[origin == "JFK" & month == 6L]
my_acts_and_scenes["scene_index", ]
my_acts_and_scenes["act_number", ]
my_acts_and_scenes["scene_number", ]

tibble(act_number = my_acts_and_scenes["act_number", ])


(my_summary %>%
  # select only the columns, that we are interested in
  select(scene_index, speaker, boolean_spoke) %>% 
  distinct() %>%
   
  # now pivot speakers to rows
  pivot_wider(names_from = scene_index, values_from = boolean_spoke) -> my_speakers)

#Skriv til csv
write.csv(my_speakers, file = here("test-data/output/my_speakers.csv"))

# Pretty print my_speakers
# install.packages("DT")
library(DT)
datatable(my_speakers)

# TODO Plot my_speakers
#my_speakers %>%
#  ggplot(aes(y = speaker, x = cols(), fill = TRUE) +
#          geom_point())

# TODO add act_number and scene_number again

# Print?!
options(huxtable.knit_print_df = TRUE)
my_speakers %>% print()

speak_ht <- as_hux(my_speakers)
speak_ht %>% 
      set_all_padding(1) %>% 
      set_bold() %>% 
      set_all_borders() %>%
      #set_font_size(8) %>% 
      #set_position("left") %>%
      #set_width(0.9) %>%
      #set_col_width(c(0.3, rep(1/act_length, act_length))) %>%
      set_caption("Pots of jam for sale")

#col_width(speak_ht)
#print_screen(speak_ht)
```




"my_speakers" indeholder faktisk det jeg gerne vil plotte; jeg kan bare ikke finde ud af at lave plottet ud fra den tibble!
Jeg går tilbage til at bruge "my_summary", selvom den ikke ser så pæn ud 

```{r}
my_play %>% 
  select(docTitle) %>% 
  distinct() %>%
  pull(1,1) -> my_title

my_play %>% 
  select(year) %>% 
  distinct() %>%
  pull(1,1) -> my_year

#Husk at tælle hvor mange der er på scenen
(my_summary %>%
  group_by(act_number, scene_number) %>%
  summarise(total = sum(n_distinct(speaker))) -> number_on_stage) #TODO put det ind i grafen somehow!

#Husk at alle speakers og alle scener skal med
(my_summary %>%
    select(act_number, scene_number, scene_index, speaker) %>%
    distinct() -> all_speakers_all_scenes)

my_summary %>% 
  left_join(number_on_stage) %>%
  full_join(all_speakers_all_scenes) %>%
  ggplot(aes(y = speaker, x = scene_index, width = 100)) +
    geom_tile(aes(fill = boolean_spoke, colour = speaker), colour = "grey50", show.legend = FALSE) + 
    geom_text(aes(label = "X")) +
    labs(
      title = paste(my_title, my_year, my_file),
      subtitle = "Hvem taler hvornår"
    ) +
  xlab("Akt og scene") +
  ylab("Speaker") + 
  theme(axis.text.x=element_blank(), line = element_blank(), rect = element_blank()) + 
  #facet_wrap(act_number~scene_number, ncol=number_of_scenes, switch="x")
  facet_grid(cols = vars(act_number, scene_number), switch="x")
  #facet_wrap(~number_on_stage, ncol=number_of_scenes)

  ggsave(here("graphs/visualisering-ord-sagt", paste(my_file, ".hvem_taler_hvornaar.pdf")), width=16, height=9)
  

```

#Graf over omtale

Vi vil gerne vide, hvilke karakterer, der bliver talt om, men som ikke selv er til stede. Grafen skal være magen til den eksisterende. (se vedhæft). Her skal vi nok bruge den liste, som er under udfærdigelse.

Nu prøver jeg lige at lave en i stil med den ovenfor!

Først skal vi definere omtale. Jeg tænker at vi gør det ligesom med 'ikke til stede'. Altså hvis en karakter optræder i en replik i en scene, hvor den karakter ikke selv er til stede, bliver den karakter omtalt.

Bemærk vi vil gerne have alle scener med, også selvom, der ikke er nogen, der bliver omtalt; og alle personer... Hvordan gør vi det?

```{r}
source(here("src", "omtale.R"))
(spoken_about(my_play) %>%
    #add empty rows and coloumns
    
  # add a scene index for the x-axis
  rowwise() %>% 
  mutate(scene_index = calc_scene_index(act_number, scene_number, act_length)) %>%
  # add a boolean for "omtalt"
    mutate(boolean_omtalt = TRUE)
  -> spoken_about_summary) 

spoken_about_summary %>% 
  full_join(all_speakers_all_scenes, by = c("act_number", "scene_number", "scene_index","word" = "speaker")) %>%
  ggplot(aes(y = word, x = scene_index)) +
    geom_point(boolean_omtalt = TRUE, show.legend = FALSE) + #TODO virker ikke!!!
    labs(
      title = paste(my_title, my_year, my_file),
      subtitle = "Hvem bliver omtalt"
    ) +
  xlab("Akt og scene") +
  ylab("Speaker") + 
  facet_wrap(act_number~scene_number, ncol=number_of_scenes, switch="x") +
  theme(axis.text.x=element_blank(), line = element_blank(), rect = element_blank()) 

  ggsave(here("graphs/visualisering-ord-sagt", paste(my_file, ".hvem_bliver_omtalt.pdf")), width=16, height=9)


spoken_about_summary %>% 
  ggplot(aes(y = word, x = scene_index)) 



```
#Graf over hvem der er til stede
```{r}
  # Find speakers
  (my_play %>%
    filter(!is.na(speaker)) %>% 
    mutate(speaker = str_to_lower(speaker)) %>%
    select(act_number, scene_number, index, speaker) %>%
    distinct() -> speaker_tbl)
   
   (speaker_tbl %>% 
      select(speaker) %>%
      distinct() -> speakers)
  # Find alle regi-bemærkninger. 
  # These are the people who are directly mentioned in the stage tokens
  (my_play %>% 
      filter(!is.na(stage)) %>%
      filter(!startsWith(stage, "("))  %>% 
      unnest_tokens(word, stage, drop=FALSE, token="regex", pattern = ", *") %>% #tokenize stage
      select(act_number, scene_number, index, word) %>% 
      distinct() -> explicit_stage_tokens)
  
  # These are the the actors who are implicitly mentioned in stage tokens
  (my_play %>% 
      filter(!is.na(stage)) %>%
      filter(startsWith(stage, "("))  %>% 
      unnest_tokens(word, stage) %>% #tokenize stage
      select(act_number, scene_number, index, word) %>% 
      distinct() -> implicit_stage_tokens)
  
  # These are the the actors who are implicitly mentioned in speaker stage tokens
  (my_play %>% 
      unnest_tokens(word, speaker_stage) %>% #tokenize speaker stage
      filter(!is.na(word)) %>%
      select(act_number, scene_number, index, word) -> speaker_stage_tokens)
  
  # Search for speakers in instructions
  (explicit_stage_tokens %>%
      semi_join(speakers, by = c("word" = "speaker")) -> explicit_speakers_in_stage)
  
  (implicit_stage_tokens %>%
      semi_join(speakers, by = c("word" = "speaker")) -> implicit_speakers_in_stage)
  
  (speaker_stage_tokens %>%
      semi_join(speakers, by = c("word" = "speaker")) -> speakers_in_speaker_stage)
  
  
  (explicit_speakers_in_stage %>%
      full_join(implicit_speakers_in_stage) %>% 
      full_join(speakers_in_speaker_stage) -> all_speakers_in_stage)

(my_summary %>%
    select(act_number, scene_number, index, speaker) %>%
    # join with speakers in 'speaker'
    full_join(all_speakers_in_stage, by = c("act_number", "scene_number", "index","speaker" = "word")) %>%
  # add a scene index for the x-axis
  rowwise() %>% 
  mutate(scene_index = calc_scene_index(act_number, scene_number, act_length))
  -> present_summary) #todo this doesn't work!

present_summary %>% 
  ggplot(aes(y = speaker, x = scene_index)) +
    geom_point(show.legend = FALSE) +
    labs(
      title = paste(my_title, my_year, my_file),
      subtitle = "Hvem er til stede"
    ) +
  xlab("Akt og scene") +
  ylab("Speaker") + 
  facet_wrap(act_number~scene_number, ncol=number_of_scenes, switch="x") +
  theme(axis.text.x=element_blank()) + 

  ggsave(here("graphs/visualisering-ord-sagt", paste(my_file, ".hvem_er_til_stede.pdf")), width=16, height=9)

#Spørgsmål: hvem er til stede, men taler ikke?
source(here("src", "present_without_speech.R"))
(present_without_speech(my_play))
#Ovenstående virker altså ikke...
```
