---
title: "Hvem er til stede uden replikker?"
output: html_notebook
author: baj
---

# Bestemmelse af hvem der ikke siger noget men er tilstede 

Dette gøres ud fra regi-bemærkninger 

# Read all plays
Den her blok er lige nu lidt lang, men skal helst erstattes med en one-liner på et tidspunkt!

```{r}
tei_file_list <- list.files(here("/data/holberg-komedier-nc/"), pattern = "*.page")
length(tei_file_list)

json_file_list <- list.files(here("/data/holberg-komedier-nc/json/"))
length(json_file_list)

all_plays <- read_play(str_c("/data/holberg-komedier-nc/",tei_file_list[1]), 
                       str_c("/data/holberg-komedier-nc/json/",json_file_list[1]))

for(i in 2:length(tei_file_list)) {
  tmp <- read_play(str_c("/data/holberg-komedier-nc/",tei_file_list[i]),
                   str_c("/data/holberg-komedier-nc/json/",json_file_list[i]))
  all_plays <- bind_rows(all_plays, tmp)
}

all_plays
```

# Find alle regi-bemærkninger. 
De findes i <stage> og <speaker_stage>.

```{r}
# <stage> by <scene>
stage_instructions_by_scene <- all_plays %>%
  select(title, act, act_number, scene, scene_number, index, stage) %>% filter(!is.na(stage))
stage_instructions_by_scene

# <speaker-stage> by <scene>
speaker_stage_instructions_by_scene <- all_plays %>%
  select(title, act, act_number, scene, scene_number, index, speaker_stage) %>% filter(!is.na(speaker_stage))
speaker_stage_instructions_by_scene

# <stage> and <speaker-stage> by <scene>
instruction_by_scene <- bind_rows(stage_instructions_by_scene, speaker_stage_instructions_by_scene)
instruction_by_scene

#instructions sorted by title, act number, scene number, index 
instruction_by_scene <- arrange(instruction_by_scene, title, act_number, scene_number, index)
instruction_by_scene

```


# Find alle speakers
Det skulle vi måske have gjort et andet sted, så vi nu bare kan hente dem.

```{r}
all_speakers <- all_plays %>% 
  count(speaker)
all_speakers

# unite_speakers <- unite(all_speakers, sep = " ")
```

# Search for speakers in instructions

```{r}
tmp <- instruction_by_scene %>% select(ends_with("stage"))
tmp
                                       
# str_detect(tmp[1], "Troels", negate = FALS

detect(tmp, "Troels")


```
WORK IN PREOGRESS

Først benyt dem vi véd er med i et givet stykke ud fra speakers 

Dernæst brug en bruttoliste over hvem der ville kunne være tilstede 

Denne bruttoliste kan måske baseres på "ordbogen" (se nedenfor) 

Den kan måske gives fra forskerne 